臺灣臺北地方法院交通事件裁定　　　　　　　　　　九十年度交聲字第一三四六號
　　異議人即
　　受處分人　甲○○
右列受處分人因違反道路交通管理處罰條例案件，對於臺北市交通事件裁決所中華民
國九十年十一月七日所為之處分（原處分案號：北市裁三字第裁二二－ＡＸＸ○○八
四四○號）聲明異議，本院裁定如左：
        主      文
異議駁回。
        理      由
一、按汽車行近行人穿越道前，應減速慢行，遇有行人穿越時，無論有無交通警察指
    揮或號誌指示，均應暫停讓行人先行通過，道路交通安全規則第一百零三條定有
    明文。又汽車駕駛人，駕駛汽車行近行人穿越道，不減速慢行或行人穿越道有行
    人穿越時，不暫停讓行人先行通過者，處新臺幣（以下同）六百元以上一千八百
    元以下罰鍰，道路交通管理處罰條例第四十四條第二款亦有明文。再汽車駕駛人
    駕駛汽車違反道路交通安全規則，因而肇事致人受傷者，違者吊扣其駕駛執照三
    個月至六個月，道路交通管理處罰條例第六十一條第三項亦有處罰規定。
二、本件受處分人即異議人甲○○於民國九十年九月十五日七時五分許，駕駛車號Ｇ
    Ｔ－四三八號營業用大貨車，沿臺北市○○街第一線車道由北往南方向行駛，途
    經撫遠街與民東路交岔路口，左轉民權東路往東方向行駛時，本應注意汽車行近
    行人穿越道前，應減速慢行，遇有行人穿越時，無論有無交通警察指揮或號誌指
    示，均應暫停讓行人先行通過，而依當時天候晴、日間自然光線、市區道路○○
    路面、路面乾燥、無缺陷、道路無障礙物、視距良好等情形，亦無不能注意之情
    事，竟疏未注意，而使其所駕駛上開營業用大貨車右側車身擦撞沿行人穿越道由
    南往北穿越民權東路之行人蔡月端之身體而肇事，致蔡月端因此受有胸口鈍挫傷
    、頭皮血腫、頭部外傷、左側鎖骨骨折及左耳出血之傷害，臺北市政府警察局交
    通警察大隊（以下稱北市警交大隊）以受處分人有違反前揭道路交通安全規則第
    一百零三條規定，致人受傷之情事，依違反道路交通管理處罰條例第四十四條第
    二項、第六十一條第三項規定掣單舉發，嗣受處分人於舉發通知單上所載應到案
    日期前到案聽侯裁決，經原處分機關請舉發單位即北市警交大隊調查結果，仍認
    受處分人有前開違規行為，原處分機關乃於九十年十一月七日依前揭道路交通管
    理處罰條例第四十四條第一項（贅裁「第一項，因該條未分項」）第二款、第六
    十一條第三項第一款（贅裁「第一款」，因該條項未分款）及違反道路交通管理
    事件統一裁罰標準表規定，裁處受處分人罰鍰一千二百元及吊扣駕駛執照三個月
    之處分（註：本件移送書事實欄第二項贅載「並依第六十三條第一項記違規點數
    一點，因違反道路交通管理處罰條例第四十四條第二款、第六十一條第三項，依
    同條例第六十三條規定均無需併記違規點數，且本件裁決書並未對受處分人為併
    記違規點數之裁罰，附此敘明）。
三、受處分人甲○○聲明異議意旨坦承違反交通安全規則肇事致行人穿越道上之行人
    受傷之事實，惟陳稱：此事件雙方當事人已和解，因裁決吊扣駕駛執照三個月，
    而這三個月無法駕駛須離職，現因景氣低迷，工作不易獲得，家計無法負擔，所
    以聲請異議，是否不用吊扣駕照，以致能正常工作等語。惟查：
    (一)右揭事實，業據被害人蔡月端於警訊時（製作道路交通事故調查報告表）指訴
      綦詳，並有道路交通事故調查報告表、道路交通事故補充資料表、交通事故分
      析研判表各一紙及道路交通事故調查報告表二紙在卷足稽。又上開道路交通事
      故補充資料表記載被害人蔡月端「胸口鈍挫傷、頭皮血腫、頭部外傷、左側鎖
      骨骨折及左耳出血」，並經受處分人樹木在上開道路交通事故補充資料表簽名
      確認，是被害人蔡月端確因本件交通事故受有傷害壹節，洵堪信為真實。
    (二)受處分人甲○○係領有駕駛執照之駕駛人，其就前揭道路交通安全規則第一百
      零三條之規定，自應知之甚稔。查受處分人駕車於前述時地因違反道路交通安
      全規則第一百零三條規定，致行人穿越道上之行人蔡月端受有前開傷害等情，
      已如前述，並有警製道路交通事故調查報告表、道路交通事故補充資料表各一
      紙附卷可資佐證。本院依據上開證據研判可知，本件肇事原因係由於受處分人
      駕駛車號ＧＴ－四三八號營業用大貨車左轉行近行人穿越道時，未讓行人先行
      通過，違反道路交通安全規則第一百零三條規定而肇事，且其肇事行為與被害
      人蔡月端受傷間有因果關係。末查，本院卷附警製交通事故分析研判表肇因研
      判亦認定：甲○○駕駛ＧＴ－四三八號營業大貨車在行人穿越道有行人穿越時
      ，未暫停讓行人先行通過，違反道交通安全規則因而肇事人受傷。
四、綜上所述，可知受處分人雖以前開情詞請求不用吊扣駕照，尚難認為可採，本件
    事證明確，受處分人之違規行為堪以認定。受處分人確有於前述時地駕駛汽車違
    反道路交通安全規則，因而肇事致人受傷之行為，故原處分機關依道路交通管理
    處罰條例四十四條第二款、第六十一條第三項及違反道路交通管理事件統一裁罰
    標準表規定，裁處受處分人罰鍰一千二百元及吊扣駕駛執照三個月之處分，洵無
    違誤。本件異議為無理由，應予駁回。
據上論斷，應依道路交通案件處理辦法第十九條，裁定如主文。
中      華      民      國     九十一     年      七      月     十五   日
          臺灣臺北地方法院交通法庭
                                          法  官  曾  啟  謀
右正本證明與原本無異。
如不服本裁定，應於裁定送達後五日內向本院提出抗告狀。
                                          書記官  謝  韻  華
中      華      民      國     九十一     年      七      月     十五   日
